# 采购返利如何处理？

提问人：numberxu123 时间：2022-12-07 20:13:04
A公司（购买方）向B公司（销售方）采购材料，根据联络函及以往的习惯做法，当A公司在某一期间的采购量达到 1 亿元时，B公司会按2%的比例向A公司进行返利，返利金额通过降低剩余订单或下一个期间订单的单价来实现。
这种情况下，A公司作为购买方如何处理该2%的返利？是否可以参考销售返利进行对等的处理？即在每次采购时按照2%的返利扣减原材料的入账成本，同时确认为一项资产（具体会计科目是）？（如果在每次采购入库时不暂估该返利金额，而是在返利当期按返利后的单价入账，则返利当期的材料单位成本会很低，导致各期的成本核算不准确）

回答人：chenyiwei
理论上应采用与销售方对此类折扣的会计处理方法相对称的处理。但因为采购方确认的享受折扣的权利构成一项资产，故在确认时更有必要遵循谨慎原则。实务中不排除销售方已就此确认负债，而采购方出于谨慎考虑未确认专门的折扣权资产的情况（而是将可享受的折扣计入了本期采购成本中，随着本期所采购的存货被消耗而转入销售成本中）。
如果确认很可能享受返利而将享受返利的权利单独计提出来作为一项资产确认的，则一般确认为其他流动资产。如果基本确定采用实物返利方式且可基本确定可收取实物的数量、品种的，也可以列报为预付账款。